【裁判字號】    98,易,1053
【裁判日期】    981027
【裁判案由】    竊盜等
【裁判全文】
臺灣彰化地方法院刑事判決              98年度易字第1053號
公  訴  人  臺灣彰化地方法院檢察署檢察官
被      告  丙○○
      （原名許輝宏）
                    樓
                    現於臺灣雲林監獄執行中
            甲○○
                    弄10號
上列被告等因竊盜等案件，經檢察官提起公訴（98年度偵字第26
69號），本院判決如下：
    主  文
丙○○竊盜，累犯，處有期徒刑肆月，如易科罰金，以新臺幣壹
仟元折算壹日。扣案鑰匙壹支沒收之。
甲○○收受贓物，累犯，處拘役肆拾日，如易科罰金，以新臺幣
壹仟元折算壹日。
    事  實
一、丙○○前因施用毒品案件，經本院以93年度訴字第1227號判
    處有期徒刑10月確定；又因施用毒品案件，經本院以94年度
    訴字第129 號判處有期徒刑1 年確定，上開案件復經本院裁
    定各減刑為有期徒刑5 月、6 月，應執行有期徒刑10月15日
    確定，於民國96年5 月9 日縮短刑期假釋出監，並於96年7
    月16日縮刑期滿未經撤銷假釋（未經減刑時，原於97年1 月
    11日假釋期滿），而視為執行完畢。詎竟不知悔改，意圖為
    自己不法之所有，於97年12月底某日，在彰化縣員林鎮○○
    街160 號前，以自備鑰匙1 支竊得乙○○所有之車牌號碼
    TAX －78 3號輕型機車（下稱A 車），得手後，供己騎乘使
    用。
二、甲○○曾因竊盜案件，經本院以93年度員簡字第472 號判處
    有期徒刑3 月確定，業於94年9 月9 日執行完畢出監。猶不
    知悔改，其於98年1 月初某日，在彰化縣員林鎮○○街「榮
    城大樓」處，以新台幣2500元價格向丙○○購買丙○○所有
    之車牌號碼TLK －857 號輕型機車（下稱B 車），雙方言明
    由甲○○先行取車使用，日後再給付價金。惟甲○○事後遲
    未付款，以致機車未辦理過戶登記，丙○○恐甲○○日後騎
    乘B 車交通違規，其可能須繳交違規罰鍰，遂於98年1 月中
    旬某日，前往彰化縣員林鎮○○路不知名之快餐店即甲○○
    工作場所，向甲○○表明因渠未給付價金，伊要先取回B 車
    之車牌，故在甲○○面前將B 車之車牌卸下，改懸掛上開竊
    得之A 車之車牌，並告知甲○○該A 車之車牌來源有問題，
    以後外出時應多加注意，甲○○明知丙○○所懸掛A 車之車
    牌是來路不明之贓物，竟仍予以收受。嗣於98年2 月27日上
    午10時許，甲○○騎乘懸掛A 車之車牌之機車（B 車）外出
    ，行經彰化縣員林鎮○○路91號前時，為警查獲，並扣得A
    車之車牌1 面。員警又於98年3 月1 日下午4 時30分許，會
    同丙○○之父許耀茂，在彰化縣員林鎮○○街176 號住處地
    下停車場，起出A 車車身，丙○○遂坦承竊盜犯行，並於98
    年3 月5 日與警方一同至上開地下停車場，取出行竊工具鑰
    匙1 把而查扣。
三、案經彰化縣警察局員林分局報告臺灣彰化地方法院檢察署檢
    察官偵查起訴。
    理    由
一、現行刑事訴訟法為保障被告之反對詰問權，排除具有虛偽危
    險性之傳聞證據，以求實體真實之發見，於該法第159 條第
    1 項明定被告以外之人於審判外之言詞或書面陳述，除法律
    有規定者外，不得作為證據。本件檢察官及被告等於本院審
    理程序中，並未就本案卷內證據資料之證據能力提出爭執，
    且迄於言詞辯論終結前，均未主張有刑事訴訟法第159 條第
    1 項不得為證據之情形，應認均已同意本案卷內之證據資料
    均得作為本案證據，且經本院審酌後，認無不適當之情形，
    是本案卷內之證據均有證據能力，合先敘明。
二、上開事實，業據被告丙○○、甲○○2 人於本院審理時均坦
    承不諱，核與被害人乙○○及被告之父許耀茂於警詢中證述
    情節，以及證人即同案被告丙○○於偵查中證述內容均相符
    ，並有贓物認領保管單2 紙、彰化縣警察局車輛協尋電腦輸
    入單1 張、車籍查詢基本資料詳細畫面、彰化縣警察局車輛
    尋獲電腦輸入單各2 紙及照片8 張附卷可稽，復扣有鑰匙1
    把在案，足認被告丙○○及甲○○上揭自白與事實相符。本
    件事證明確，被告二人犯行均應堪認定。
三、核被告丙○○所為，係犯刑法第320 條第1 項之竊盜罪；核
    被告甲○○所為，則係犯刑法第349 條第1 項之收受贓物罪
    。被告丙○○前因施用毒品案件，經本院以93年度訴字第12
    27號判處有期徒刑10月確定；又因施用毒品案件，經本院以
    94年度訴字第129 號判處有期徒刑1 年確定，上開案件復經
    本院裁定各減刑為有期徒刑5 月、6 月，應執行有期徒刑10
    月15日確定，於96年5 月9 日縮短刑期假釋出監，並於96年
    7 月16日縮刑期滿未經撤銷假釋，而視為執行完畢；被告甲
    ○○曾因竊盜案件，經本院以93年度員簡字第472 號判處有
    期徒刑3 月確定，業於94年9 月9 日執行完畢出監等情，有
    臺灣高等法院被告全國前案紀錄表、臺灣彰化地方法院檢察
    署刑案資料查註紀錄表各1 份在卷可憑，渠等於有期徒刑執
    行完畢後，5 年內故意再犯有期徒刑以上之罪，均為累犯，
    各應依刑法第47條第1 項之規定加重其刑。爰審酌被告2 人
    犯罪之動機、對被害人所生之危害、竊得物品之價值、收受
    贓物之情節，暨犯後被告二人均坦承犯行之態度等一切情狀
    ，分別量處如主文所示之刑，並均諭知易科罰金之折算標準
    ，以示懲儆。另扣案之鑰匙1 支係供被告丙○○行竊所用，
    且係被告丙○○所有，依刑法第38條第1 項第2 款宣告沒收
    之。
據上論斷，應依刑事訴訟法第299 條第1 項前段，刑法第320 條
第1 項、第349 條第1 項、第47條第1 項、第41條第1 項，第38
條1 項第2 款，刑法施行法第1 條之1 第1 項、第2 項前段，判
決如主文。
本案經檢察官紀雅惠到庭執行職務
中    華    民    國    98    年    10    月    27    日
                  刑事第六庭          法  官  鮑慧忠
以上正本證明與原本無異。
如不服本判決應於收受判決後10日內向本院提出上訴書狀，並應
敘述具體理由；其未敘述上訴理由者，應於上訴期間屆滿後20日
內向本院補提理由書狀( 均須按他造當事人之人數附繕本) 「切
勿逕送上級法院」。
告訴人或被害人對於判決如有不服具備理由請求檢察官上訴者，
其上訴期間之計算係以檢察官收受判決正本之日期為準。
中    華    民    國    98    年    10    月    27    日
                                      書記官  林子惠
附錄本案論罪科刑法條全文：
中華民國刑法第320條
（普通竊盜罪、竊佔罪）
意圖為自己或第三人不法之所有，而竊取他人之動產者，為竊盜
罪，處5  年以下有期徒刑、拘役或 5 百元以下罰金。
意圖為自己或第三人不法之利益，而竊佔他人之不動產者，依前
項之規定處斷。
前二項之未遂犯罰之。
中華民國刑法第349條
（普通贓物罪）
收受贓物者，處 3 年以下有期徒刑、拘役或 5 百元以下罰金。
搬運、寄藏、故買贓物或為牙保者，處 5 年以下有期徒刑、拘
役或科或併科 1 千元以下罰金。
因贓物變得之財物，以贓物論。


司法院資訊處製作；財團法人民間司法改革基金會備份。
